臺灣高雄地方法院民事裁定
109年度消債更字第447號
聲  請  人  蕭彤薰（原名：蕭閔薰）
0000000000000000

0000000000000000

上列當事人因消費者債務清理事件聲請更生，本院裁定如下：
    主  文
聲請人蕭彤薰自中華民國一一○年五月六日下午四時起開始更生
程序。
命司法事務官進行本件更生程序。
    理  由
一、聲請意旨略以：伊有不能清償債務情事，前向苓雅區調解委
    員會聲請前置調解，惟調解不成立。伊又未經法院裁定開始
    清算程序或宣告破產，爰聲請更生等語。
二、按債務人不能清償債務或有不能清償之虞者，得依本條例所
    定更生或清算程序，清理其債務；債務人無擔保或無優先權
    之本金及利息債務總額未逾新臺幣（下同）12,000,000元者
    ，於法院裁定開始清算程序或宣告破產前，得向法院聲請更
    生；法院開始更生程序之裁定，應載明其年、月、日、時，
    並即時發生效力；法院開始更生或清算程序後，得命司法事
    務官進行更生或清算程序，必要時得選任律師、會計師或其
    他適當之自然人或法人1人為監督人或管理人，消費者債務
    清理條例（下稱消債條例）第3條、第16條第1項、第42條第
    1項、第45條第1項分別定有明文。
三、經查：
　㈠聲請人前向苓雅區調解委員會聲請前置調解，於民國109年7
    月1日調解不成立，嗣於109年11月24日具狀向本院聲請更生
    等情，有調解不成立證明書（卷第12頁）附卷可稽，堪信為
    真實。
  ㈡聲請人於107年度至108年度均無申報所得，名下無財產，有
    富邦人壽保單解約金19,094元，至中國人壽保單則無解約金
    ，另國泰人壽保單之要保人為配偶；又聲請人自陳107年8月
    至108年11月間，除陸續於好漾輕食便當、吉利壽司米便當
    店、韓昭園韓式料理餐廳等處任職外，尚有其他臨時性工作
    ，而自108年12月起於苓雅鎖印行工作，並協助友人母親於
    三信家商附近之早市擺攤販售蔬果，同時尚有其他短期臨時
    性工作，自107年8月起迄今平均每月收入約24,000元，前於
    109年5月領取行政院紓困補助30,000元，未領取其他補助或
    給付等情，有財政部高雄國稅局107年至108年綜合所得稅各
    類所得資料清單及財產歸屬資料清單（卷第13頁、第25至26
    頁）、財產及收入狀況說明書（卷第5至6頁）、債權人清冊
    （卷第8至9頁）、戶籍謄本（卷第84頁）、勞工保險被保險
    人投保資料表（卷第27頁）、個人商業保險查詢結果表（卷
    第16至17頁）、財團法人金融聯合徵信中心前置協商專用債
    權人清冊（卷第35至37頁）、信用報告（卷第38至39頁）、
    社會補助查詢表（卷第98至100頁）、高雄市政府都市發展
    局函（卷第112頁）、勞動部勞工保險局函（卷第52頁）、
    勞動部勞動力發展署高屏澎東分署函（卷第54頁）、收入切
    結書（卷第28頁、第115頁）、薪資袋（卷第64頁）、吉利
    壽司米便當店傳真（卷第129頁）、好漾輕食便當傳真（卷
    第126頁）、韓昭園餐館傳真（卷第125頁）、苓雅鎖印行陳
    報狀（卷第127至128頁）、聲請人110年4月12日補正狀（卷
    第130頁）、富邦人壽保險股份有限公司陳報狀（卷第58頁
    ）、中國人壽保險股份有限公司函（卷第59至60頁）、國泰
    人壽保險股份有限公司函（卷第55至57頁）等附卷可證。經
    考量聲請人上述工作、收入情況，爰以聲請人自陳平均每月
    收入24,000元評估其償債能力。
　㈢關於聲請人必要生活費用部分，聲請人主張每月支出15,700
    元（包含每月分擔之房屋租金6,000元）乙情，並提出租賃
    契約書（卷第29至30頁）、與房東LINE對話擷取畫面（卷第
    31頁）為憑。按債務人必要生活費用，以最近1年衛生福利
    部或直轄市政府所公告當地區每人每月最低生活費1.2倍定
    之，消債條例第64條之2第1項定有明文。本院參酌衛福部社
    會司所公告110年度高雄市最低生活費為13,341元，1.2倍即
    16,009元，聲請人主張每月必要支出約15,700元，尚屬合理
    ，應予採計。
　㈣關於聲請人扶養支出部分，聲請人稱扶養未成年子女顏○奇、
    顏○卉，每月各支出扶養費4,000元。經查，顏○奇係95年1月
    生，顏○卉係96年6月生，現均就讀國中，於107年度至108年
    度均無申報所得，名下均無財產，未領取補助或給付等情，
    此有戶籍謄本（卷第84頁）、所得資料清單及財產歸屬資料
    清單（卷第68至73頁）、存簿（卷第74至79頁）、社會補助
    查詢表（卷第92至97頁）附卷可考。顏○奇、顏○卉既均未成
    年，名下復無財產，堪認有受扶養之權利。至所需扶養程度
    ，按受扶養者之必要生活費用，準用第1項規定計算基準數
    額，並依債務人依法應負擔扶養義務之比例認定之，消債條
    例第64條之2第2項亦有明定。以110年度高雄市每人每月之
    最低生活費13,341元之1.2倍16,009元計算，由聲請人與配
    偶共同負擔（計算式：16,009×2÷2＝16,009)。聲請人僅主張
    每月支出子女扶養費8,000元（計算式：4,000×2＝8,000)，
    尚屬合理，堪予採認。
  ㈤承上，聲請人目前每月收入約24,000元，扣除個人必要支出1
    5,700元、子女扶養費8,000元後，剩餘300元。聲請人目前
    負債總額為2,639,666元（卷第8至9頁債權人清冊），扣除
    富邦人壽保單解約金後，以每月所餘逐年清償，至少須約72
    8年【計算式：（2,639,666－19,094）÷300÷12≒728】始能清
    償完畢，應認其已不能清償債務。此外，聲請人無擔保或無
    優先權之債務總額未逾12,000,000元，且無消債條例第6條
    第3項、第8條或第46條各款所定駁回更生聲請之事由存在。
    則聲請人聲請更生為有理由，應予准許，爰命司法事務官進
    行本件更生程序。
四、依消債條例第11條第1 項、第45條第1 項、第16條第1 項，
    裁定如主文。
中　　華　　民　　國　 110　　年　　5 　　月　　6 　　日
              　　民事庭　　法　官　賴寶合
以上正本係照原本作成。
本裁定不得抗告。
中　　華　　民　　國　 110　　年　　5 　　月　　6 　　日
  　                        書記官　胡美儀